【裁判字號】    97,易,899
【裁判日期】    970930
【裁判案由】    竊盜
【裁判全文】
臺灣高雄地方法院刑事判決               97年度易字第899號
公  訴  人  臺灣高雄地方法院檢察署檢察官
被      告  乙○○
                    現於高雄看守所羈押中
            丁○○○女  20歲.
上列被告等因竊盜案件，經檢察官提起公訴（97年度偵字第
16575、19445 號），本院判決如下：
    主  文
乙○○共同犯攜帶兇器竊盜罪，累犯，處有期徒刑拾月，扣案之
T 型板手貳支均沒收；又共同犯竊盜罪，累犯，處有期徒刑肆月
；又共同犯攜帶兇器竊盜罪，累犯，處有期徒刑捌月，扣案之T
型板手貳支均沒收；又共同犯竊盜罪，累犯，處有期徒刑肆月；
又共同犯竊盜罪，累犯，處有期徒刑陸月；又共同犯攜帶兇器竊
盜罪，累犯，處有期徒刑捌月，扣案之T 型板手貳支均沒收；又
共同犯攜帶兇器竊盜罪，累犯，處有期徒刑拾月，扣案之T 型板
手貳支均沒收；應執行有期徒刑年，扣案之T 型板手貳支均沒
收。
丁○○○共同犯攜帶兇器竊盜罪，處有期徒刑捌月，扣案之T型
板手貳支均沒收；又共同犯竊盜罪，處有期徒刑月；又共同犯
攜帶兇器竊盜罪，處有期徒刑柒月，扣案之T 型板手貳支均沒收
；又共同犯竊盜罪，處有期徒刑月；又共同犯攜帶兇器竊盜罪
，處有期徒刑柒月，扣案之T 型板手貳支均沒收；又共同犯攜帶
兇器竊盜罪，處有期徒刑捌月，扣案之T 型板手貳支均沒收；應
執行有期徒刑貳年肆月，扣案之T 型板手貳支均沒收。
    事  實
一、乙○○曾於民國91年間因公共危險案件，經法院判處有期徒
    刑3 年8 月確定，並於95年6 月26日縮刑期滿執行完畢。仍
    不知悔改，或獨自或與丁○○○共同意圖為自己不法之所有
    ，分別於（1）97 年5 月24日凌晨2 時許，在高雄縣鳳山市
    ○○路67之3 號旁，由乙○○持其所有客觀上足以致人死傷
    之T 型鈑手2 支，以破壞車門鎖方式進入車內，丁○○○則
    負責在旁把風，竊取戊○○停放該處之車號SB-3413 號自小
    客車，得手後由乙○○單獨駕駛上開自用小客車離去；（2
    ）97年5 月底、6 月初凌晨，乙○○及丁○○○共乘機車至
    高雄市○○路某處，由乙○○徒手打開某車號不詳之機車置
    物箱，丁○○○則負責在旁把風，竊取CUCCI 牌眼鏡1 副，
    得手後由丁○○○持有；（3）97 年5 月底、6 月初某日凌
    晨，乙○○及丁○○○共乘機車至高雄市○○○路段，由乙○○以上開T 型鈑手破壞某車號不詳之紅色自小客車車門鎖
    方式進入車內，丁○○○則負責在旁把風，竊取不詳數量之
    CD唱片，得手後由丁○○○持有；（4）9 7年5 月底、6 月
    初某日凌晨，乙○○及丁○○○共乘機車至高雄縣鳳山市○○路段，由乙○○以其所有之機車鑰匙開啟某車號不詳之白
    色MARCH 牌自小客車車門鎖後進入車內，丁○○○則負責在
    旁把風，竊取不詳數量之CD唱片及滑鼠項鍊1 條，得手後由
    丁○○○持有；（5）97 年6 月2 日晚間11時許，乙○○在
    高雄縣大寮鄉○○村○○路4 巷16號旁，以機車鑰匙開啟車
    門並發動引擎之方式，竊取甲○○所有之車號YH -1828號粉
    紅色MARCH 牌自小客車；（6）97 年6 月8 日凌晨0 時許，
    乙○○及丁○○○共乘車號310-BAX 號重機車至高雄市○○
    區○○路88號路旁，由乙○○持上開T 型鈑手，破壞停放該
    處之某車號不詳之黑色自小客車車門鎖後進入車內，丁○○○則負責在旁把風，竊取車內汽車音響共4 台，得手後置於
    上開機車置物箱內共同騎乘機車離去；（7） 同日凌晨0 時
    許，乙○○及丁○○○共乘車號310-BAX 號重機車至高雄市
    楠梓區○○路511 號旁，由乙○○持上開T 型鈑手破壞車門
    鎖進入車內，丁○○○則負責在旁把風，竊取丙○○○（起
    訴書誤為張簡明吉）停放該處之車號VT-9712 號自小客車，
    得手後將前開竊得之汽車音響4 台置於車號VT-9712 號自小
    客車車內，由乙○○駕駛上開自小客車離去。嗣於同日凌晨
    2 時30分許，乙○○駕駛上開竊得之VT-9712 號自小客車搭
    載沈成忠（另為不起訴處分）行經高雄縣鳳山市○○路台糖
    加油站前為警攔查，當場為警查獲持有改造手槍1 把、偽造
    大陸人民幣一佰元紙鈔9 張（涉嫌違反槍砲彈藥刀械管制條
    例及偽造通用貨幣部分另為不起訴處分），並扣得T 字型鈑
    手2 支，並查獲上開汽車音響4 部，又於張簡菁惠住處查獲
    CUCCI 牌眼鏡1 副、CD共65片、滑鼠項鍊1 條，因而循線查
    獲。
二、案經高雄縣政府警察局移送台灣高雄地方法院檢察署檢察官
    偵查起訴。
    理  由
一、訊之被告乙○○、丁○○○對於上開犯罪事實（1） （2）
    （5）（6） （7） 部分之竊盜犯行固不諱言，惟矢口否認
    有何犯罪事實（3） （4） 之竊盜犯行，辯稱：伊2 人並未
    竊取犯罪事實（3） （4） 所示之物品云云。惟查，本件上
    開犯罪事實（3） （4） 部分之竊盜犯行，業據被告丁○○○於警詢中供承無誤（見警卷第92、93頁），且據被告乙○○於偵查中供述明確（見偵一卷第122 頁），又據證人即共
    同被告丁○○○於本院審理中證述明確（見審卷第86頁），
    被告2 人所辯顯係卸責之詞不足採信；又本件犯罪事實（1
    ）（5） （7） 部分亦分別據證人即被害人戊○○、甲○○
    、丙○○○於警詢中證述明確，並有贓物認領保管單1 紙在
    卷可查（見警卷第141 頁），此外另有T 型板手2 支扣案可
    憑；罪證明確，被告2 人上開犯行堪以認定。
二、按刑法第321 條第1 項第3 款之攜帶兇器竊盜罪，係以行為
    人攜帶兇器為其加重要件，此所謂兇器，其種類並無限制，
    凡客觀上足對人之生命、身體、安全構成威脅，具有危險性
    之兇器均屬之，且祇須行竊時攜帶此種具有危險性之兇器為
    已足，並不以攜帶之初有行兇之意圖為必要（最高法院79年
    台上字第5253號判例意旨可資參照）。查本件被告2 人上開
    犯罪事實（1） （3） （6） （7） 之竊盜犯行，所持用之
    T 型扳手2 支，均係鐵製用品，質地堅硬，客觀上均足以殺
    傷人生命、身體，顯係刑法第321 條第1 項第3 款所規定之
    兇器無訛。是核被告2 人所為，就上開犯罪事實（1） （3
    ）（6） （7）4次犯行部分，均係犯刑法第321 條第1項 第
    3 款之攜帶兇器竊盜罪，就上開犯罪事實（2） （4）犯 行
    部分，均係犯刑法第320 條第1 項之竊盜罪；另被告乙○○
    就上開犯罪事實（5） 犯行部分，係犯刑法刑法第320 條第
    1 項之竊盜罪。被告2 人就上開犯罪事實（1） （2） （3
    ）（4） （6） （7） 部分之犯行，彼此間有犯意聯絡及行
    為分擔，均應論以共同正犯。又被告乙○○被告曾受上開如
    事實欄所示有期徒刑之執行，有其台灣高等法院被告前案紀
    錄表1 份在卷可查，其於執行完畢後5 年內故意再犯本件上
    開有期徒刑以上之各罪，均為累犯，應依刑法第47條第1 項
    規定加重其刑。被告2 人所為上開多次竊盜攜帶兇器竊盜之
    犯行，均係犯意各別，犯行相異，應分論併罰。審酌被告2
    人均年青力壯不思以正當工作獲取酬勞，而竊取他人之財物
    ，且所竊部分財物價值非低，對於社會治安之影響非小，又
    被告乙○○為主要下手行竊之人，惡性較重，被告丁○○○
    係把風之人，惡性較輕，又被告2 人犯後坦承部分犯行態度
    尚可等一切情狀，分情量處如主文所示之刑，並定其應執行
    之刑。扣案之T 型板手2 支，為被告乙○○所有，供本件犯
    罪所用之物，應依刑法第38條第1 項第2 款之規定宣告沒收
    。
三、證據能力部分：按被告以外之人於審判外之陳述雖不符刑事
    訴訟法第159 條之1 至之4 等4 條之規定，而經當事人於審
    判程序同意作為證據，法院審酌該言詞陳述或書面陳述作成
    時之情況，認為適當者，亦得為證據，刑事訴訟法第159 條
    之5 第1 項定有明文。其立法意旨在於傳聞證據未經當事人
    之反對詰問予以核實，原則上先予排除，惟若當事人已放棄
    反對詰問權，於審判程序中表明同意該等傳聞證據可作為證
    據，基於尊重當事人對傳聞證據之處分權，及證據資料愈豐
    富，愈有助於真實發見之理念，且強化言詞辯論主義，使訴
    訟程序得以順暢進行，上開傳聞證據亦具有證據能力。經查
    本件證人即被害人即被害人戊○○、甲○○、丙○○○於警
    詢中所為之陳述，其性質雖屬傳聞證據，又查無符合同法第
    159 條之1 至之4 等前4 條之情形，但其等所為之上開警詢
    筆錄內容，經檢察官、被告於審判期日同意將其等之陳述作
    為證據，本院審酌其等於警訊之陳述與待證事實具有關聯性
    ，作為本案之證據亦屬適當，爰認其等於警詢中之證言均具
    有證據能力，而得作為本件認定犯罪事實之證據。
據上論斷，應依刑事訴訟法第299 條第1 項前段，刑法第320 條
第1 項、第321 條第1 項第3 款、第28條、第47條第1 項、第51
條第5 款、第38條第1項第2款，判決如主文。
中    華    民    國    97    年    9     月    30    日
                  刑事第四庭    法  官  林俊寬
以上正本證明與原本無異。
如不服本判決應於收受本判決後10日內向本院提出上訴書狀，並
應敘述具體理由，如未敘述上訴理由者，應於上訴期間屆滿後20
日內補提理由書狀於本院（均須按他造當事人之人數附繕本）「
切勿逕送上級法院」。
中    華    民    國    97    年    9     月    30    日
                                書記官  林香如
附錄法條：
中華民國刑法第320條
（普通竊盜罪、竊佔罪）
意圖為自己或第三人不法之所有，而竊取他人之動產者，為竊盜
罪，處5 年以下有期徒刑、拘役或5 百元以下罰金。
意圖為自己或第三人不法之利益，而竊佔他人之不動產者，依前
項之規定處斷。
前二項之未遂犯罰之。
中華民國刑法第321條
（加重竊盜罪）
犯竊盜罪而有左列情形之一者，處六月以上、五年以下有期徒刑
：
一、於夜間侵入住宅或有人居住之建築物、船艦或隱匿其內而犯
    之者。
二、毀越門扇、牆垣或其他安全設備而犯之者。
三、攜帶兇器而犯之者。
四、結夥三人以上而犯之者。
五、乘火災、水災或其他災害之際而犯之者。
六、在車站或埠頭而犯之者。
前項之未遂犯罰之。


司法院資訊處製作；財團法人民間司法改革基金會備份。
